最高法院刑事判決　　　　　　　　　 110年度台上字第5944號
上　訴　人　汪秉霖





上列上訴人因公共危險案件，不服臺灣高等法院中華民國110 年
7月28日第二審判決（109年度交上訴字第172 號，起訴案號：臺
灣新竹地方檢察署108 年度偵字第4020號），提起上訴，本院判
決如下：
    主  文
上訴駁回。
    理  由
一、按刑事訴訟法第377 條規定，上訴於第三審法院，非以判決
    違背法令為理由，不得為之。是提起第三審上訴，應以原判
    決違背法令為理由，係屬法定要件，且必須依據卷內訴訟資
    料為具體之指摘，並足據以辨認原判決已具備違背法令之形
    式者，始屬相當。
二、本件原判決依上訴人汪秉霖之部分供述（坦承有與告訴人陳
    秀春於原判決事實欄所載時地發生車禍）、告訴人（本件車
    禍發生經過）、處理本件車禍之員警卓易諺（上訴人坦承有
    碰撞）等證述、偵查報告（記載：上訴人坦承有與他人發生
    車禍）及本件車禍之道路交通事故調查表等證據資料，認定
    上訴人有原判決事實欄所載，酒後騎乘000-000 號機車，於
    民國108 年4月3日上午6時25分許，沿新竹市田美三街22巷6
    弄由西往東方行駛，行經田美三街22巷6弄與經國路1段交岔
    路口，因過失與告訴人騎乘之000-000 號機車發生碰撞，致
    告訴人人車倒地受傷後，竟基於肇事逃逸之故意，未對告訴
    人採取救護或其他必要措施，即逕自駕駛車輛逃離現場之犯
    行，因而撤銷第一審此部分之無罪判決，經新舊法比較後，
    論上訴人以110年5月30日修正施行之刑法第185條之4第1 項
    前段之駕駛動力交通工具肇事致人受傷而逃逸罪，量處有期
    徒刑6 月，並諭知易科罰金之折算標準，已於理由欄說明：
    上訴人所辯不知有發生事故等語，與告訴人之證述及其於警
    詢、偵查中所供，有聽到後面有聲音，停下來懷疑是否撞到
    人等語不符，而不足採，並詳述憑以認定上訴人有此部分犯
    行之證據及理由，對於上訴人所辯何以不足採信，亦在理由
    內詳加指駁及說明。核原判決所為之論斷，俱有卷存證據資
    料可資覆按，從形式上觀察，尚無足以影響其判決結果之違
    背法令情形存在。上訴意旨並未依據卷內訴訟資料，具體指
    摘原判決究有如何不適用法則或適用不當之情形，僅略以：
    檢察官應就被告犯罪事實負舉證責任，無證據不得認定犯罪
    事實等語。顯不足據以辨認原判決已具備違背法令之形式，
    揆之首揭說明，其上訴為違背法律上之程式，應予駁回。
據上論結，應依刑事訴訟法第395條前段，判決如主文。
中    華    民    國   110    年    11    月    4     日
                  刑事第四庭審判長法  官  林  立  華  
                                  法  官  謝  靜  恒  
                                  法  官  林  瑞  斌  
                                  法  官  李  麗  珠  
                                  法  官  王  敏  慧  
本件正本證明與原本無異
                                  書記官
中    華    民    國   110    年    11    月    11    日